【裁判字號】    89,上易,1190
【裁判日期】    890621
【裁判案由】    毒品危害防制條例
【裁判全文】
臺灣高等法院臺中分院刑事判決          民國八十九年度上易字第一一九○號
    上  訴  人
    即  被  告  乙○○
右上訴人因毒品危害防制條例案件，不服臺灣臺中地方法院中華民國八十九年度易字
第四一八號，中華民國八十九年四月十一日第一審判決（起訴案號：臺灣臺中地方法
院檢察署八十八年度偵字第二一三九、二六二一號），提起上訴，本院判決如左：
      主      文
上訴駁回。
    事實及理由
一、本案經本院審理結果，認第一審判決認事用法及量刑均無不當，應予維持，並引
    用第一審判決書記載之事實、證據及理由（如附件）。
二、上訴人即被告乙○○在本院未提出其他有利之證據及辯解，其上訴無理由，應予
    駁回。
三、據上論斷，應依刑事訴訟法第三百七十三條、第三百六十八條，判決如主文。
本案經檢察官甲○○到庭執行職務。
中      華      民      國    八十九     年     六     月    二十一     日
             臺灣高等法院臺中分院刑事第十庭
                                        審判長法  官  林  照  明
                                              法  官  蕭  廣  政
                                              法  官  曾  謀  貴
右正本證明與原本無異。
不得上訴。
                                              書記官  粘  銘  環
中      華      民      國    八十九     年     六     月    二十二     日
                                                                        Ｅ
臺灣臺中地方法院刑事判決                          八十九年度易字第四一八號
    公  訴  人  臺灣臺中地方法院檢察署檢察官
    被      告  乙○○  男二十四歲（民國○○○年○月○○日生）
                        住台中縣清水鎮○○里○路一一一之一號
                        （現於臺灣臺中戒治所強制戒治中）
                        身分證統一編號：Ｌ一二二八八六七九號
右列被告因違反毒品危害防制條例案件，經檢察官提起公訴（八十八年度偵字第二一
三九號、第二六二一號），本院判決如左：
    主  文
乙○○連續施用第二級毒品，累犯，處有期徒刑柒月，扣案之第二級毒品安非他命貳
包（毛重壹點公克），沒收銷燬之。
    事  實
一、乙○○曾於民國八十五年間因違反麻醉藥品管理條例案件，經本院判處有期徒刑
    三月確定，於八十五年十一月十五日執行完畢，仍不知悔改，復因二次施用第二
    級毒品安非他命案件，經本院先以八十七年度毒聲字第四六二號裁定送勒戒處所
    觀察勒戒後，認無繼續施用毒品之傾向，為臺灣臺中地方法院檢察署檢察官於八
    十七年七月十三日以八十七年度偵字第一三一Ｏ三號處分不起訴確定，又於前開
    不起訴處分確定後五年內即八十七年十月八日起至八十七年十月九日止，連續施
    用第二級毒品安非他命，再經依本院以八十七年度毒聲字第二三五九號裁定送勒
    戒處所觀察、勒戒後，認有繼續施用毒品之傾向，依本院八十七年度毒聲字第三
    六九五號裁定將乙○○送台灣台中戒治所強制戒治，於八十七年十二月二十二日
    開始執行，復由臺灣臺中地方法院檢察署檢察官以八十七年度偵字第二二Ｏ二四
    號向本院沙鹿簡易庭聲請簡易判決處刑，經本院於八十八年一月十一日判處有期
    徒刑五月，並於八十八年二月六日確定。其後因戒治期間評定為合格，再經本院
    於八十八年五月二十七日以八十八年度毒聲字第三０三一號裁定停止戒治，所餘
    戒治期間，付保護管束．並於八十八年八月十七日出所釋放，詎乙○○於停止強
    制戒治付保護管束期間，仍不知警惕，復基於施用第二級毒品安非他命之概括犯
    意，自八十八年九月二十一日起至同年十二月七日止，在台中縣清水鎮○○路等
    地，以將第二級毒品安非他命置於吸食器或錫箔紙上，再以火燒烤，吸食所產生
    之霧化氣體之方式，連續施用第二級毒品安非他命多次，施用頻率為不定。嗣於
    八十八年十月十三日，因保護管束期間定期採取尿液送檢驗結果，安非他命呈陽
    性反應，並於八十八年十二月九日晚上十時三十分許，在台中縣清水鎮○○路一
    一一之一號其住所前巷口為警查獲，並扣得其所有之安非他命二包（毛重一．三
    公克），為警採取尿液送台中縣衛生局檢驗結果，安非他命呈陽性反應。
二、案經台中縣警察局清水分局報請臺灣台中地方法院檢察署檢察官偵查及該署檢察
    官自動檢舉偵查起訴。
    理  由
一、訊據被告乙○○對於右揭時、地，連續多次施用第二級毒品安非他命之事實供承
    不諱，且有安非他命二包（毛重一．三公克）扣案可證，而被告於八十八年十二
    月九日晚上十時三十分許，為警查獲時所採之尿液經送檢驗結果，甲基安非他命
    確呈陽性反應，有臺中縣衛生局檢驗尿水報告書一紙在卷可稽。又被告前因二次
    施用第二級毒品安非他命案件，經本院先以八十七年度毒聲字第四六二號裁定送
    勒戒處所觀察勒戒後，認無繼續施用毒品之傾向，為臺灣臺中地方法院檢察署檢
    察官於八十七年七月十三日以八十七年度偵字第一三一Ｏ三號處分不起訴確定，
    又於前開不起訴處分確定後五年內即八十七年十月八日起至八十七年十月九日止
    ，連續施用第二級毒品安非他命，再經依本院以八十七年度毒聲字第二三五九號
    裁定送勒戒處所觀察、勒戒後，認有繼續施用毒品之傾向，依本院八十七年度毒
    聲字第三六九五號裁定將被告送臺灣臺中戒治所強制戒治，於八十七年十二月二
    十二日開始執行，復由臺灣臺中地方法院檢察署檢察官以八十七年度偵字第二二
    Ｏ二四號向本院沙鹿簡易庭聲請簡易判決處刑，經本院於八十八年一月十一日判
    處有期徒刑五月，並於八十八年二月六日確定。其後因戒治期間評定為合格，再
    經本院於八十八年五月二十七日以八十八年度毒聲字第三０三一號裁定停止戒治
    ，所餘戒治期間，付保護管束．並於八十八年八月十七日出所釋放等情，此經本
    院調卷查明屬實，並有上開不起訴處分書、裁定書、判決書在卷足憑。被告二犯
    施用毒品行為，既經強制戒治評定成效合格而停止戒治，且經判刑確定，則其於
    判刑確定後，再行施用本案之安非他命犯行，顯屬另行起意，且非二犯犯行判決
    確定效力所及，是其屬三犯施用第二級毒品罪，本件事證已臻明確，被告犯行洵
    堪認定。
二、核被告所為，係犯毒品危害防制條例第十條第二項之施用第二級毒品罪。被告為
    供施用第二級毒品安非他命前後持有之低度行為，應為施用之高度行為所吸收，
    不另論罪。其先後多次犯行，時間緊接，犯罪構成要件亦係相同，顯係基於概括
    之犯意反覆實施，應依連續犯論以一罪，並加重其刑，又被告曾因違反麻醉藥品
    管理條例案件，經本院判處有期徒刑三月確定，於八十五年十一月十五日執行完
    畢，有臺灣高等法院被告全國前案紀錄表及臺灣臺中地方法院檢察署刑案資料查
    註紀錄表各一件附卷可稽，其於有期徒刑執行完畢後五年內再犯有期徒刑以上之
    罪，為累犯，應依法遞加重其刑。爰審酌被告前因施用毒品犯行，甫經二次觀察
    、勒戒，並送強制戒治，於戒治期間經評定成效合格而停止戒治，竟於付保護管
    束期間猶故態復萌，再施用毒品安非他命不輟，無視於毒品對於自身健康之戕害
    及國家對於杜絕毒品犯罪之禁令，惡性非輕，然被告犯後尚知悔悟，本於煙毒犯
    罪人亦為「病人」考量，其施以長時間戒治處遇，與煙毒犯罪科以刑罰之「特別
    預防」機制，尚無不同，量刑不宜過重等一切情狀，量處如主文所示之刑，以示
    懲儆。末查，扣案安非他命二包（毛重一．三公克）為毒品危害防制條例第二條
    第二項第二款所指之毒品，應依同條例第十八條第一項前段規定，諭知沒收銷燬
    之。
據上論斷，應依刑事訴訟法第二百九十九條第一項前段，毒品危害防制條例第十條第
二項、第十八條第一項前段、第二十條第三項前段，刑法第十一條前段、第五十六條
、第四十七條，判決如主文。
本案經檢察官黃惠玲到庭執行職務。
中      華      民      國      八十九    年      四    月    二十一    日
                                  台灣台中地方法院刑事第一庭
                                        法  官  楊國精
右正本證明與原本無異。
如不服本判決，應於送達後十日內向本院提出上訴狀（須附繕本），上訴於台灣高等
法院台中分院。
             書記官
中      華      民      國      八十九    年    四      月    二十一    日
附錄：本案論罪科刑法條全文
毒品危害防制條例第十條第二項：
施用第二級毒品者，處三年以下有期徒刑。


司法院資訊處製作；財團法人民間司法改革基金會備份。
